ACORDAO-COMPLETO-2548442

ACÓRDÃO DE RELAÇÃO

ACÓRDÃO DE RELAÇÃO 4723/2022 ATA 29/2022 - SEGUNDA CÂMARA

Acórdão 4723/2022-TCU-Segunda Câmara
Considerando que o presente processo trata de representação, com pedido de cautelar suspensiva, formulada pela Alldax Serviços Empresariais Ltda., nos termos do art. 113, § 1º, da Lei n.º 8.666, de 1993, sobre os indícios de irregularidade no Pregão Eletrônico n.º 3/2022 conduzido pela Agência para o Desenvolvimento da Atenção Primária à Saúde com vistas à contratação da prestação de serviços em assessoria e consultoria contábil, fiscal e tributária e em apoio à administração de recursos humanos, abrangendo a legislação trabalhista e previdenciária, sob o valor adjudicado de R$ 230.230,00, em 21/7/2022, após a análise e a decisão do recurso anteriormente interposto pela ora representante;
	Considerando que o TCU deve conhecer, preliminarmente, da presente representação, por atender aos requisitos legais e regimentais de admissibilidade;
	Considerando que, após a análise final do feito (Peças 15 e 16) , a Selog teria evidenciado a ausência dos pressupostos para a eventual concessão da pretendida cautelar suspensiva e, adicionalmente, teria proposto o conhecimento da presente representação para, no mérito, assinalar a sua improcedência, com o subsequente arquivamento do processo;
		Considerando, por outro ângulo, que não caberia ao TCU atuar como mera instância recursal em face da decisão tomada anterior e originalmente pela administração pública no referido certame;
	Considerando, portanto, que o TCU pode incorporar o parecer da unidade técnica a estas razões de decidir, sem prejuízo, todavia, de conhecer da presente representação para, no mérito, anotá-la como prejudicada, por ausência de adequado objeto em face, aí, da indevida tentativa de transformar o TCU em mera instância recursal no aludido certame;
	Considerando, enfim, que o TCU deve indeferir o pedido de ingresso da ora representante como parte interessada neste processo, nos termos do art. 146 do RITCU, pois não subsistiria a sua razão legítima para atuar como interessada no presente feito, até porque, diante dos princípios do impulso oficial e da indisponibilidade do interesse público, o representante não figuraria como parte nos processos de controle externo conduzidos pelo TCU, sem prejuízo, contudo, de deferir a obtenção de vista e cópia das peças processuais não gravadas com a eventual chancela de sigilo;
Os Ministros do Tribunal de Contas da União, reunidos em Sessão da 2ª Câmara, ACORDAM, por unanimidade, com fundamento nos arts. 143, inciso V, alínea "a", 235, 237, inciso VII e parágrafo único, e 250, inciso I, do Regimento Interno do TCU aprovado pela Resolução TCU n.º 246, de 2011, em conhecer da presente representação para, no mérito, anotá-la como prejudicada, por ausência de adequado objeto, diante dos elementos de convicção até aqui obtidos neste processo, anotando, ainda, como prejudicado o subjacente pedido de cautelar suspensiva, sem prejuízo de prolatar as providências abaixo fixadas pelo item 1.7 deste Acórdão:
1. Processo TC-Processo 014.206/2022-6 (REPRESENTAÇÃO) 
	1.1. Entidade: Agência para o Desenvolvimento da Atenção Primária à Saúde (Adaps) .
	1.2. Representante: Alldax Serviços Empresariais Ltda. (CNPJ 08.880.518/0001-79) .
	1.3. Relator: Ministro-Substituto André Luís de Carvalho.
	1.4. Representante do Ministério Público: não atuou.
	1.5. Unidade Técnica: Secretaria de Controle Externo de Aquisições Logísticas (Selog) .
	1.6. Representação legal: Tatiana de Oliveira Navarro Barreto (OAB-DF 54.358) , representando a Alldax Serviços Empresariais Ltda. 
	1.7. Providências:
	1.7.1. indeferir o pedido de ingresso, como parte interessada no presente processo, formulado pela Alldax Serviços Empresariais Ltda., nos termos do art. 146, § 2º, do RITCU, sem prejuízo, contudo, de deferir a obtenção de vista e cópia das peças processuais não gravadas com o eventual grau de sigilo;
1.7.2. enviar a cópia do presente Acórdão, com o respectivo parecer da unidade técnica, à ora representante e à Agência para o Desenvolvimento da Atenção Primária à Saúde, para ciência; e
1.7.3. promover o arquivamento do presente processo, nos termos do art. 169 do RITCU.

Segunda Câmara

Agência para o Desenvolvimento da Atenção Primária à Saúde (Adaps).

Alldax Serviços Empresariais Ltda. (CNPJ 08.880.518/0001-79).

ANDRÉ DE CARVALHO

Tatiana de Oliveira Navarro Barreto (OAB-DF 54.358), representando a Alldax Serviços Empresariais Ltda.

Não atuou.

REPRESENTAÇÃO (REPR)

Secretaria de Controle Externo de Aquisições Logísticas (Selog).